臺灣新竹地方法院民事裁定
110年度監宣字第67號
聲  請  人  鄭洛琳  


代  理  人  魏翠亭律師
            余嘉勳律師
            陳恩民律師
            許育齊律師
相  對  人  鄭永傳  


關  係  人  鄭家堯    現於臺北監獄執行中

            鄭瀅琦  

上列當事人間請求聲請處分受監護人不動產事件，本院裁定如下
：
    主      文
准聲請人處分受監護人鄭永傳（男，民國00年0月00日生，身分
證統一編號：Z000000000號）所有如附表所示之不動產，所得款
項應存入受監護人鄭永傳新竹第一信用合作社三民分社帳號0000
0000000000帳戶。
聲請程序費用新臺幣壹仟元由相對人負擔。
    理    由
一、聲請意旨略以：聲請人為相對人即受監護宣告人鄭永傳之監
    護人，相對人所有如附表所示之土地為新竹縣○○鄉○○段000○
    00000○00000○00000地號土地向外通行所必須之道路，而今
    訴外人吳麗珠即534-3地號土地所有人願以新臺幣330萬元購
    買如附表所示之土地，其餘共有人均已同意。因相對人土地
    持分為10分之3，故相對人可得價金為買賣價金扣除增值稅
    後之10分之3，所得價金將全數匯入相對人之帳戶，以做為
    照養相對人之用，爰聲請准予代相對人處分如附表所示之不
    動產等語。
二、按監護人對於受監護人之財產，非為受監護人之利益，不得
    使用、代為或同意處分。監護人為下列行為，非經法院許可
    ，不生效力：一、代理受監護人購置或處分不動產。二、代
    理受監護人，就供其居住之建築物或其基地出租、供他人使
    用或終止租賃。民法第1101條第1、2項定有明文。又前揭規
    定於成年人之監護準用之，民法第1113條定有明文。
三、經查，聲請人主張之事實，業據其提出地籍圖影本、戶籍謄
    本、本院108年度監宣字第202號裁定影本、相對人財產查詢
    清單、相對人財產清冊、如附表所示不動產之買賣契約書影
    本為證，且經關係人鄭家堯同意在卷(見本院110年4月1日訊
    問筆錄)，堪信為真實。聲請人依民法第1113條準用第1101
    條規定，聲請本院准其處分如附件所示不動產，核與首揭規
    定尚無不符，應予准許。
四、末按監護人應以善良管理人之注意，執行監護職務。又監護
    人於執行監護職務時，因故意或過失，致生損害於受監護人
    者，應負賠償之責。且法院於必要時，得命監護人提出監護
    事務之報告、財產清冊或結算書，檢查監護事務或受監護人
    之財產狀況。民法第1113條準用同法第1100條、第1109條第
    1項、第1103條第2項規定均有明定。本件聲請人處分相對人
    之不動產，就處分所得之金錢，應全數存入相對人如主文所
    示帳號內妥適管理，不得挪為己用。又為保障相對人之利益
    ，聲請人應於處分不動產後30日內，提出監護事務之報告及
    變動後之財產清冊，陳報法院。
五、爰裁定如主文。
中　　華　　民　　國　　110 　年　　6 　　月　　4 　　日
                   家事法庭     法  官　許翠玲   
以上正本係照原本作成。
如對本裁定抗告，須於裁定送達後10日之不變期間內，向本院提
出抗告狀，並繳納抗告費新臺幣1,000元。
中　　華　　民　　國　　110 　年　　6 　　月　　4 　　日
                                書記官  邱文彬
附表： 
不動產坐落位置 面積 權利範圍 新竹縣○○鄉○○段000地號土地 3,765.24平方公尺 10分之3